【裁判字號】    98,交聲,739
【裁判日期】    980429
【裁判案由】    交管條例聲異
【裁判全文】
臺灣板橋地方法院交通事件裁定         98年度交聲字第739號
原處分機關  交通部公路總局臺北區監理所板橋監理站
異  議  人  甲○○
上列異議人即受處分人因違反道路交通管理處罰條例案件，對於
交通部公路總局臺北區監理所板橋監理站98年3 月30日所為之裁
決處分（處分案號：板監裁字裁41-AL0000000號）聲明異議，本
院裁定如下：
    主  文
異議駁回。
    理  由
一、聲明異議意旨略以：異議人即受處分人甲○○固不否認於民
    國98年2 月13日15時28分許，曾將其所有之車牌號碼FD6-92
    3 號重型機車停放在臺北縣板橋市府中捷運站機車停車場入
    口處之外，然該處既有明顯赤色地磚鋪設，與臺北縣土城市
    道路○○道上多處之機車停車格設置方式相同，可見該處確
    屬可停放機車之區域，又異議人之機車原本係停放於該處赤
    色地磚圍繞之範圍內，後不知何故遭他人挪至一旁，致員警
    誤認有違規停車之情事，原舉發認異議人在設有禁止停車標
    誌之路段停車，顯有違誤，爰提起本件異議云云。
二、按人行道指為專供行人通行之騎樓、走廊，及劃設供行人行
    走之地面道路，與人行天橋及人行地下道，道路交通管理處
    罰條例第3 條第3 款定有明文。次按人行道不得臨時停車，
    禁止臨時停車處所不得停車，道路交通安全規則第111 條第
    1 項第1 款、第112 條第1 項第1 款分別定有明文。末按汽
    車駕駛人在設有禁止停車標誌、標線之處所停車者，處新臺
    幣600 元以上1,200 元以下罰鍰，道路交通管理處罰條例第
    56條第1項第4款定有明文。
三、經查：
（一）本件異議人於98年2 月13日15時28分許，確曾將其所有之
      車牌號碼FD6-923 號重型機車停放在臺北縣板橋市府中捷
      運站機車停車場入口處之外人行道上此等事實，業據異議
      人於聲明異議狀上自承無誤，並有當日舉發員警攝得之違
      規採證照片1 幀附卷可佐，是異議人於前述時、地，有將
      其所有前開機車停放在禁止停車之人行道上之違規行為此
      節，應可認定。
（二）異議人雖以前詞置辯，然前揭停放機車處所附近確實設有
      「人行道禁止停車加強拖吊」之標誌，據員警提供之現場
      勘查照片以觀，亦可知該標誌前後兩面均立有警示，附近
      亦無任何遮蔽物體，無論異議人係從何處前來，均無可能
      未曾察覺上開公告，甚於異議人所提供，由其自身攝得附
      於申明異議書狀中之照片中，亦可發現該標誌因陽光照射
      而留存於人行道地面之陰影，顯見該處確實設有前開標誌
      無疑，綜合以上各情以為判斷，異議人停放其所有機車於
      該處時，至少得期待其能輕易知悉上揭禁止停車標誌設置
      該處一事，是以無論異議人所述其機車停放位置是否已遭
      他人挪動搬移，其既亦對機車原有停放位置即係在該處人
      行道上之事實毫不爭執，自不足影響本件異議人確有將機
      車停放於設有禁止停車標誌處所違規行為之前揭認定結論
      。
（三）異議人雖另以該處地面磁磚鋪設型態，既與土城境內之機
      車停車格劃設方式相同，可見應非禁止停車場所為辯，然
      按道路上之標誌、標線劃設情形，除道路交通標誌標線號
      誌設置規則可作基本之依循準則外，亦非不得由有權機關
      因地制宜以為處理，土城市於○○路段之人行道上設有以
      紅磚圍繞方式而成之機車停車格，或係基於美觀目的，兼
      及認為機車停放該處並無影響行人往來交通便利之可能，
      惟無論如何，亦不得任意比附，置他處有權機關所為之特
      別規劃於不顧，異議人所為之機車停放位置，既已經該處
      交通主管機關規劃為禁止停車之區域，異議人豈能單憑一
      己之經驗而無視於此，其所持上開辯解，容有誤會而屬無
      據。
四、綜上所述，異議人將其所有之上開機車，於前述時、地，停
    放在設有禁止停車標誌處所之違規情事既可認定，則舉發單
    位即臺北市政府警察局對於前述違規行為予以逕行舉發，再
    經原處分機關即交通部公路總局臺北區監理所板橋監理站，
    據以引用道路交通管理處罰條例第56條第1 項第4 款，並參
    酌違反道路交通管理事件統一裁罰基準表之規定，裁處異議
    人罰鍰新臺幣600 元，於法應無任何違誤。本件異議內容，
    經核全無理由，應予駁回。
五、據上論斷，應依道路交通案件處理辦法第19條，裁定如主文
    。
中    華    民    國    98    年    4     月    29    日
                    交通法庭  法  官  盧軍傑
上列正本證明與原本無異。
如不服本裁定，應於裁定送達後五日內敘明抗告理由，向本院提
出抗告狀。
                              書記官  周玉茹
中    華    民    國    98    年    4     月    30    日


司法院資訊處製作；財團法人民間司法改革基金會備份。
